# 一个研发项目多公司参与问题—求陈版

提问人：churchnew 时间：2017-07-09 13:47:39
项目成果归谁？如果项目成果只归属A公司，BCD只是出钱出力但不享受任何成果，研发费用是肯定不能计入了，至于是走其他费用还是营业外支出倒是可以争议一下。 如果成果共享，各自按各自的支出计入研发费用。 研发费用加计扣除和高新技术企业没记错并不直接相关，也就是四家企业都可以加计扣除，但需要相关材料，建议咨询一下税务局。

回答人：chenyiwei
赞同此观点。如果BCD只是出钱出力但不享有成果，则应按权益*易原则处理，所承担的费用借记资本公积，A则作为收回对BCD的股权投资处理。